# 请教：企业会计准则讲解 2010 第 49 页例3-20的一个问题

提问人：fhb105 时间：2013-05-16 16:11:44
准则上：丧失控制权的投资收益（在合并层次）=处置对价+剩余股权的公允价值-按照原持股比例计算应享有原有子公司自购买日开始持续计算的净资产的份额 在3-20例子中，原持股比例计算应享有原有子公司自购买日开始持续计算的净资产的份额直接等于处置日公允价值*原持股比例，这样正确不？ 我的理解：原有子公司自购买日开始持续计算的净资产应该=购买日的可辨认净资产的公允价值+这期间受公允价值影响调整后的净利润+购买日至处置日其他权益变动，但是例子中直接用处置日的公允价值似乎不妥？请专家指正。多谢！

回答人：chenyiwei
确实存在如你所说的问题，准则讲解中的距离标书似有不妥。“按照原持股比例计算应享有原有子公司自购买日开始持续计算的净资产的份额”原意应当是指处置前原先在该子公司的净资产中所享有的权益份额（包含商誉在内）在合并资产负债表层面所显示的帐面价值。